臺灣高等法院臺中分院刑事判決　　　 100年度上訴字第1876號
上　訴　人
即　被　告　林俊賢
上列上訴人因搶奪等案件，不服臺灣臺中地方法院 100年度訴字
第 1903號中華民國100年8月4日第一審判決（起訴案號：臺灣臺
中地方法院檢察署100年度偵字第14416號），提起上訴，本院判
決如下：
    主    文
上訴駁回。
    理    由
一、按依刑事訴訟法第350條、第361條、第362條、第367條規定
    ，不服地方法院之第一審判決而上訴者，須提出上訴書狀，
    並應敘述具體理由，為上訴必備之程式；其所提出之書狀未
    敘述上訴理由，或僅曾以言詞陳述上訴理由者，均應於上訴
    期間屆滿後20日內補提理由書於第一審法院。第一審法院經
    形式審查，認逾期未補提上訴理由者，應定期間先命補正；
    逾期未補正者，為上訴不合法律上之程式，應以裁定駁回。
    倘已提出上訴理由，但所提非屬具體理由者，則由第二審法
    院以上訴不合法律上之程式，判決駁回。而所謂具體理由，
    必係依據卷內既有訴訟資料或提出新事證，指摘或表明第一
    審判決有何採證認事、用法或量刑等足以影響判決本旨之不
    當或違法，而構成應予撤銷之具體事由，始克當之（例如：
    依憑證據法則具體指出所採證據何以不具證據能力，或依憑
    卷證資料，明確指出所為證據證明力之判斷如何違背經驗、
    論理法則）；倘僅泛言原判決認定事實錯誤、違背法令、量
    刑失之過重或輕縱，而未依上揭意旨指出具體事由，或形式
    上雖已指出具體事由，然該事由縱使屬實，亦不足以認為原
    判決有何不當或違法者（例如：對不具有調查必要性之證據
    ，法院未依聲請調查，亦未說明理由，或援用證據不當，但
    除去該證據仍應為同一事實之認定），皆難謂係具體理由，
    俾與第二審上訴制度，旨在請求第二審法院撤銷、變更第一
    審不當或違法之判決，以實現個案救濟之立法目的相契合，
    並節制濫行上訴（最高法院 97年度臺上字第892號刑事判決
    意旨參照）。
二、上訴人即被告林俊賢（下稱被告）不服原審判決提起上訴，
    其上訴理由狀略謂：希望法官讓被害人到庭和解，因被告太
    太目前在中山醫院住院，小孩才三歲多，可否與被害人和解
    ，希望能判處緩刑等語。
三、惟按緩刑之宣告，除應具備刑法第 74條第1項所定之形式要
    件外，並須有可認為以暫不執行刑罰為適當之情形，始得為
    之。至是否適當宣告緩刑，本屬法院之職權，得依審理之結
    果斟酌決定，非謂符合緩刑之形式要件者，即不審查其實質
    要件，均應予以宣告緩刑，故倘經審查認不宜緩刑，而未予
    宣告者，尚不生不適用法則之違法問題。經查，被告對原審
    判決採用證據、認定事實、適用法律及量刑等節均不爭執，
    而被告前於民國85年間，因竊盜案件，經臺灣臺北地方法院
    以85年度易字第6796號刑事判決，判處有期徒刑 7月確定，
    於87年 3月22日執行完畢；89年間，因竊盜案件，經臺灣板
    橋地方法院以89年度易字第3687號刑事判決，判處有期徒刑
    4月確定，於 91年4月3日執行完畢等情，有臺灣高等法院被
    告前案紀錄表在卷可稽，被告此次是第 3次再犯竊盜罪名，
    且變本加厲而犯搶奪罪名，難認此次宣告之有期徒刑，有以
    暫不執行刑罰為適當之情形存在，則原審未予宣告緩刑，核
    屬適切，原審量刑職權之行使，並無不適用法則或適用法則
    不當之違法情形。被告上訴理由所指情節，固堪憐憫，然原
    審就被告所犯竊盜及搶奪罪名，分別判處有期徒刑3月、6月
    ，如易科罰金，均以新臺幣（下同）1000元折算 1日，並定
    其應執行之刑為有期徒刑8月，如易科罰金，以1000元折算1
    日，該案若因此判決定讞，依刑法第41條規定，被告除選擇
    入監執行有期徒刑外，亦得聲請易科罰金或易服社會勞動，
    凡此或可解決被告入監服刑，無法照顧妻小之問題。被告上
    訴理由所指各節，不足以認為原判決有何不當或違法，難謂
    係具體理由，應認其上訴違背法律上之程式，爰不經辯論，
    駁回其上訴。
據上論斷，應依刑事訴訟法第367條前段、第372條，判決如主文
。
中    華    民    國   100    年    9     月    14    日
            刑事第九庭  審判長法  官  江  德  千
                              法  官  莊  深  淵
                              法  官  陳  得  利
以上正本證明與原本無異。
竊盜罪部分，不得上訴。
搶奪罪部分，得上訴。
如不服本判決應於收受送達後十日內向本院提出上訴書狀，其未
敘述上訴之理由者，並得於提起上訴後十日內向本院補提理由書
（均須按他造當事人之人數附繕本）「切勿逕送上級法院」。
                              書記官  陳  三  軫
中    華    民    國   100    年    9     月    14    日